src/fst/morphology/stems/adjectives.lexc
LEXICON Adjective
binnep+A:binne OANEP ; !lexicalized
bárep+A:báre OANEP ; !lexicalized
dimes+A+Err/Orth:dibbmá OANEP ; !lexicalized
divrráp+A+Err/Orth:divrá OANEP ; !lexicalized
divrráp+A:divrrá OANEP ; !lexicalized
duogep+A:duoge OANEP ; !xxx
duoppep+A:duoppe OANEP ;
dábep+A:dábe OANEP ; !lexicalized
dájvvámus+A:dájvvá TJAVGGÁMUS ; !lexicalized (OK)
dáppep+A:dáppe OANEP ;
dåbep+A:dåbe OANEP ;
dålep+A:dåle OANEP ; !from mijá ájgge
dåppep+A:dåppe OANEP ;
eksistensialismalasj+A+Err/Orth:eksistensi^ ELLA_LASJ_NO_NORM ; ! ! ^LOAN
eksperimentalasj+A+Area/NO+Err/Orth:eksperiment ELLA_LASJ_NO_NORM ; ! ! ^LOAN
eksponentiælla+A+Area/NO:eksponenti ELLA_LASJ_NO_NORM ; ! ! ^LOAN
formælla+A:form ELLA_LASJ_NO_NORM ; ! ! LOAN formell
garrap+A:garra OANEP ; ! lexicalized ! from tjaktjalassta
generælla+A:gener ELLA_LASJ_NO_NORM ; ! LOAN
gæddámus+A:gæddá TJAVGGÁMUS ;
gædnáp+A:gædná OANEP ;
homoseksuælla+A+Area/NO:homo#seksu ELLA_LASJ_NO_NORM ; ! ^LOAN
homoseksuælla+A+Area/SE:homo#sexu ELLA_LASJ_NO_NORM ; ! ^LOAN
ideælla+A+Err/Orth:ide^elºla ELLA_LASJ_NO_NORM ; ! ^LOAN
ideælla+A:ide^ ELLA_LASJ_NO_NORM ; ! ^LOAN
iebdes+A+Err/Orth+CmpN/SgN+CmpN/PlG:iebde OANEP ;
iehpeformælla+A:iehpe#form ELLA_LASJ_NO_NORM ; ! ! LOAN
ienep+A:iene OANEP ;
ienep+A+Use/NG:ená OANEP ;
immateriælla+A:immateri ELLA_LASJ_NO_NORM ;
indivijdalasj+A+Err/Orth:individu^ ELLA_LASJ_NO_NORM ; ! ! ^LOAN
industrijjalasj+A+Err/Orth:indu^stri^ ELLA_LASJ_NO_NORM ; ! ! ^LOAN
intellevtalasj+A+Err/Orth:intellektu^ ELLA_LASJ_NO_NORM ; ! ! ^LOAN
intertevstalasj+A+Err/Orth+Area/NO:inter#tekstu^ ELLA_LASJ_NO_NORM ; ! ^LOAN
intertevstalasj+A+Err/Orth+Area/SE:inter#textu^ ELLA_LASJ_NO_NORM ; ! ^LOAN
irrasjonælla+A:irrasjon ELLA_LASJ_NO_NORM ; ! LOAN
konseptuælla+A+Area/NO:konseptu^ ELLA_LASJ_NO_NORM ; ! ^LOAN
konseptuælla+A+Area/SE:konceptu^ ELLA_LASJ_NO_NORM ; ! ^LOAN
kontroversalasj+A+Err/Orth:kontroversi^ ELLA_LASJ_NO_NORM ; ! ^LOAN
lagáp+A+Err/Orth:lágá OANEP ; !lexicalized
lagáp+A:lagá OANEP ; !lexicalized
lávddáp+A:lávddá OANEP ; !lexicalized
lávdáp+A:lávdá OANEP ; !xxx Korhonen/Kintel+A: lávddáp
manuælla+A:manu ELLA_LASJ_NO_NORM ;
margijnalasj+A+Err/Orth:margin ELLA_LASJ_NO_NORM ; ! LOAN
materiælla+A:materi ELLA_LASJ_NO_NORM ;
miehtjep+A:miehtje OANEP ; !lexicalized
miehtsep+A:miehtse OANEP ; !Noun
naturælla+A:natur ELLA_LASJ_NO_NORM ; ! LOAN
njálgáp+A:njálgá OANEP ; !lexicalized
oajváp+A:oajvá OANEP ; !from NT
paralælla+A:paral ELLA_LASJ_NO_NORM ;! ! ^LOAN
potentiælla+A:potenti ELLA_LASJ_NO_NORM ; ! ! ^LOAN
prinsipiælla+A:prinsipi ELLA_LASJ_NO_NORM ; ! LOAN
prosentalasj+A+Err/Orth+Area/NO:prosentu ELLA_LASJ_NO_NORM ; ! ! ^LOAN
prosentalasj+A+Err/Orth+Area/SE:procentu ELLA_LASJ_NO_NORM ; ! ! ^LOAN
rasjonælla+A+Area/NO:rasjon ELLA_LASJ_NO_NORM ; ! LOAN
rasjonælla+A+Area/SE:ration ELLA_LASJ_NO_NORM ; ! LOAN
reælla+A+Err/Orth:re^elºla ELLA_LASJ_NO_NORM ; ! ! ^LOAN
reælla+A:re ELLA_LASJ_NO_NORM ; ! LOAN
ruváp+A:ruvá OANEP ;
sadep+A:sade OANEP ; !xxx
sadep+A+Err/Orth:sahte TJAVGGÁMUS ; !must be sademus (generated by sadep)
seksuælla+A+Area/NO:seksu ELLA_LASJ_NO_NORM ; ! ^LOAN
seksuælla+A+Area/SE:sexu ELLA_LASJ_NO_NORM ; ! ^LOAN
seremonijjalasj+Err/Orth+A:seremoni ELLA_LASJ_NO_NORM ;
sisŋep+A:sisŋe OANEP ; !lexicalized
struktuvralasj+A+Err/Orth:struktur ELLA_LASJ_NO_NORM ; ! LOAN
tevstalasj+A+Err/Orth+Area/NO:tekstu^ ELLA_LASJ_NO_NORM ; ! ^LOAN
tevstalasj+A+Err/Orth+Area/SE:textu^ ELLA_LASJ_NO_NORM ; ! ^LOAN
tjavgap+A+CmpN/SgN+CmpN/PlG:tjavga OANEP ; !xxx
tjavggáp+A:tjavggá OANEP ; !xxx
tjavgáp+A+CmpN/SgN+CmpN/PlG:tjavgá OANEP ; ! xxx
tjoahkep+A:tjoahke OANEP ; !xxx
tjábbe+A+Err/Der:tjábbá TJAVGGÁMUS ; !must be tjáppemus (generated by tjáppep)
tjáppáp+A+CmpN/SgN+CmpN/PlG:tjáppá OANEP ; !xxx
triviælla+A:trivi ELLA_LASJ_NO_NORM ; ! LOAN
vijddáp+A+Err/Orth:vijdá OANEP ; !lexicalized
vijddáp+A:vijddá OANEP ; !lexicalized
vijdep+A:vijde OANEP ; !lexicalized
visuælla+A:visu ELLA_LASJ_NO_NORM ; ! ! ^LOAN
væráp+A+CmpN/SgN+CmpN/PlG:værá OANEP ; !lexicalized
árap+A:ára OANEP ; !xxx
árvulasj+Err/Orth+A:árvulattja OANEP ; !should be árvulabbo
ådåp+A:ådå OANEP ;
åvdep+A:åvde OANEP ; !lexicalized
